臺灣苗栗地方法院刑事判決　　　　　　　　　　　　　九十二年度簡上字第九五號
　　上　訴　人　臺灣苗栗地方法院檢察署檢察官
　　被　　　告　甲○○
右列上訴人因被告傷害案件，不服本院簡易庭九十二年度苗簡字第五五七號，中華民
國九十二年九月十八日第一審簡易判決（聲請簡易處刑案號：台灣苗栗地方法院檢察
署九十二年度調偵字第三七號）提起上訴，本院管轄第二審合議庭判決如左：
    主  文
上訴駁回。
    事  實
一、甲○○與乙○○原係男女朋友；詎於民國九十一年七月二十四日二十三時許，在
　　苗栗縣公館鄉館中村「三茗」伴唱店內，二人因養育子女問題發生爭執後，甲○
　　○竟基於傷害之犯意，徒手毆打乙○○頭部等身體部位，致乙○○受有頭面部瘀
　　傷、左手臂、左腿瘀傷等傷害。
二、案經乙○○訴由苗栗縣警察局苗栗分局報請臺灣苗栗地方法院檢察署檢察官偵查
    起訴。
　　理  由
一、被告甲○○對於在前開時間、地點傷害告訴人乙○○的事實，於本院審理中坦白
    承認，核與告訴人乙○○指訴，及證人羅秋燕結證被告毆打告訴人等情大致相符
    ，復有行政院衛生署苗栗醫院九十一年七月二十五日苗醫傷字第八三一九號驗傷
    診斷書附卷可稽，事證明確，被告犯行，堪以認定。
二、核被告所為，係犯刑法第二百七十七條第一項傷害罪。原審依刑事訴訟法第四百
    四十九條第一項、第四百五十四條第二項、刑法第二百七十七條第一項、第四十
    一條第一項前段、罰金罰鍰提高標準條例第一條前段、第二條之規定，逕以簡易
    判決判處有期徒刑三月，如易科罰金以三百元折算一日，其認事用法，均無不合
    ，量刑亦屬妥適。檢察官依告訴人之請求以原審判決過輕，且被告未賠償其損害
    為由，具狀請求上訴，但此部分原審於量刑時均已斟酌，公訴人並未提出其他事
    證以實其說，其上訴顯無理由，應予駁回。又被告雖前未曾受有期徒刑以上刑之
    宣告，有台灣高等法院被告全國前案紀錄表在卷可稽，且與告訴人達成民事和解
    ，願意賠償被害人新台幣三萬元，並約定九十三年四月二十七日在本院履行和解
    契約，有本院和解筆錄一份在卷可參，但被告並未到院履行和解契約，告訴人依
    法尚須聲請強制執行，因此被告雖願意賠償被害人，達成和解，但無履行之誠意
    ，因此本院認無法予被告緩刑之宣告，附此敘明。
據上論斷，應依刑事訴訟法第四百五十五條之一第一項、第三項、第三百六十八條，
，判決如主文。
本案經檢察官黃智炫到庭執行職務
中　　　華　　　民　　　國　　九十三　　年　　　四　　　月　　 三十 　　日
                                臺灣苗栗地方法院刑事第三庭
                                    審判長法  官  劉  興  浪
                                          法  官  蔡  志  宏
                                          法  官  張  珈  禎
右正本證明與原本無異。
不得上訴。
                                          書記官  盧  俊  良
中　　　華　　　民　　　國　　九十三　　年　　　四　　　月　　 三十 　　日
